【裁判字號】    90,重訴,3
【裁判日期】    901204
【裁判案由】    侵權行為損害賠償
【裁判全文】
臺灣板橋地方法院民事判決  九十年度重訴字第三號
    原      告  乙○○
    訴訟代理人  張彩美
    被      告  甲○○
右當事人間請求侵權行為損害賠償事件，經本院刑事庭移送前來（八十八年度重附民
字第一○○號）本院判決如左：
    主      文
被告應給付原告新台幣佰玖拾柒萬玖仟肆佰貳拾柒元，及自民國八十八年十二月十
六日起至清償日止，按週年利率百分之五計算之利息。
原告其餘之訴駁回。
訴訟費用由被告負擔二十分之九，餘由原告負擔。
本判決第一項於原告以新台幣壹佰拾貳萬陸仟元為被告供擔保後，得假執行；但被
告如於假執行程序實施前，以新台幣佰玖拾柒萬玖仟肆佰貳拾柒元為原告預供擔保
，得免為假執行。
原告其餘假執行之聲請駁回。
    事      實
甲、原告方面：
一、聲明：被告應給付原告新台幣（下同）八百七十二萬四千五百二十一元，及自起
    訴狀繕本送達翌日起至清償日止，按週年利率百分之五計算之利息。並陳明願供
    擔保請准宣告假執行。
二、陳述：
  (一)兩造均受僱於訴外人彭志國所開設之郁昇鋼鋁有限公司，從事鐵窗、鋁門窗等鐵
    材安裝工程，民國八十八年一月二十日上午十時許，共同在台北市○○○路某處
    民宅裝設鐵窗，原告負責在樓下綁鐵窗，綁好後由在頂樓之人將鐵窗拉到九樓高
    度，供位於九樓之被告裝釘。被告明知其胸前口袋置放有如小拇指般大小之鋼釘
    ，亦明知原告位於其下方，應注意下方原告之動態及其口袋內之鋼釘有掉落而刺
    傷原告之可能，而依當時情形又無不能注意之情事，竟疏於注意，致其口袋內之
    鋼釘不慎掉出而戳入原告之左眼，致原告受有左眼外傷性視網膜剝離併外傷性白
    內障之重傷害，經檢察官起訴後由台灣高等法院以八十九年度上易字第三五八一
    號刑事判決判處有期徒刑三月在案。
  (二)原告因被告業務過失行為，已造成原告左眼失明形成重大傷殘，依民法第一百八
    十四條第一項前段、第一百九十三條第一項、第一百九十五條第一項規定，被告
    自應負侵權行為損害賠償責任，請求之項目及金額如下：
    1.醫療費部分：共計一萬零一百七十六元，包括：
      八十八年四月七日支出門診醫療費用二百元；
      八十八年四月十七日支出門診醫療費用二百元；
      八十八年四月二十八日支出門診醫療費用六百四十元；
      八十八年五月五日支出門診醫療費用二百元；
      八十八年五月二十日支出門診醫療費用二百元；
      八十八年六月十日支出門診醫療費用二百元；
      八十八年七月十日支出門診醫療費用四千八百八十六元；
      八十八年七月十四日支出門診醫療費用八百十元；
      八十八年七月二十一日支出門診醫療費用二百元；
      八十八年七月二十九日支出門診醫療費用二百元；
      八十八年八月五日支出門診醫療費用二百元；
      八十八年八月十八日支出門診醫療費用二百元；
      八十八年九月一日支出門診醫療費用二百二十元；
      八十八年九月十五日支出門診醫療費用五百三十元；
      八十八年九月十六日支出門診醫療費用五百二十元；
      八十八年九月二十九日支出門診醫療費用二百二十元；
      八十八年十月六日支出門診醫療費用三百三十元；
      八十八年十月二十七日支出門診醫療費用二百二十元。
    2.增加日常生活上所必要之支出部分：
      右開門診期日各均支出自台北縣土城市至台北市台大醫院往返之計程車車資
        四百二十元，合計七千五百六十元。
      為免傷害部分繼續擴大，原告乃購買中藥藥材煎熬滋補，分別於八十八年二
        月十六日支出二千元、八十八年五月十日支出二千元、八十八年七月二十八
        日支出二千元、八十八年八月九日支出二千元、八十八年九月二日支出一千
        八百元、八十八年十月十三日支出一千二百元、八十八年十一月四日支出一
        千元及八十八年十一月二十四日支出二千元，共計一萬四千元。
     3.減少勞動能力之損害部分：原告為自八十六年六月間起至八十八年一月二十
       日止，受僱於訴外人彭志國所開設之郁昇鋼鋁有限公司，從事鐵窗、鋁門窗
       等鐵材安裝工程，每月薪資約為五萬元，惟因被告業務過失之行為，致原告
       左眼失明形成重大傷害，減少勞動能力百分之五十，是每年受有減少勞動能
       力之損害三十萬元，原告為六十八年十二月二十五日出生，事故發生時為未
       滿二十歲之人，其工作能力計算至六十歲止，共四十年，故依霍夫曼計算法
       計算，原告所受勞動能力減損之損害共計六百六十九萬二千七百八十五元。
       惟為免計算上舉證之繁，原告對被告所稱其等一日工資為一千八百元，每月
       工作二十日等情無意見。
     4.精神慰撫金部分：原告因左眼形成重大傷殘，已造成生活上之不便，必須長
       期門診觀察治療，且體能狀態每況愈下，每天生活於恐懼之中，精神上之悲
       痛逾恆，非金錢所能彌補，故請求被告賠償二百萬元之精神慰撫金。
  (三)原告確實曾經收受被告給付之賠償金一萬二千元。
三、證據：提出國立台灣大學醫學院附設醫院出具之醫療費用收據影本二十一張、住
    院費用證明單影本二紙、計程車費收據影本十八張、陳群昌蔘藥行開立之免用統
    一發票收據影本八紙及薪資袋影本四件為證。
乙、被告方面：
一、聲明：原告之訴駁回，並陳明如受不利判決，願供擔保請准宣告免為假執行。
二、陳述：
  (一)按刑事判決所為事實之認定，於為獨立民事訴訟之裁判時本不受拘束，原審斟酌
    全辯論意旨及調查證據之結果，依自由心證為與刑事判決相異之認定，不得謂為
    違法，此乃經最高法院二十九年上字第一六四○號判例、四十一年台上字第一三
    ○七號判例及四十八年台上字第七一三號判例意旨所揭。本件刑事部分雖經台灣
    高等法院以八十九年度上易字第三五八一號刑事判決認定被告犯業務上過失傷害
    人致重傷之罪，然其理由尚屬可議，蓋本件被告是否有過失，應綜合被告之身分
    、職務、職位、能力等因素予以考量，被告係受僱於訴外人彭志國，並奉雇主之
    命令進行鐵窗施工，其施工中均遵循施工之規則，並遵奉雇主之指示。依法雇主
    應為相關安全防護措施，惟雇主彭志國卻不願提供安全防護措施，包括圍籬、圍
    網、收置釘子之包包等，致被告與原告為進行鐵窗之施工，必須將鐵釘置放於衣
    服口袋，別無他法，且為免任何施工作業中可能有物體飛落，當被告於九樓施工
    時，原告應在一樓處負責清場使人不得靠近，以免施工作業活動所生之飛落物體
    使他人受傷。由此可見，以被告受僱施工之身分、能力等因素而言，被告已盡一
    切其所應盡之注意義務。本件鐵釘飛落，實乃因兩造雇主就依法應防免且能防免
    之職業災害，未為任何防免措施所致，且此為唯一獨立之原因，被告並無何過失
    可言。
  (二)退萬步言，縱認被告於本件侵害中有過失，然按損害之發生或擴大，被害人與有
    過失者，法院得減輕賠償金額或免除之，民法第二百十七條定有明文。查兩造於
    施工時，其分工方式為原告於一樓處綑綁鐵窗，待鐵窗拉上九樓後，由被告負責
    鐵窗施工，當被告釘裝鐵窗時，原告於一樓處清場，不讓鄰居、路人等任何人靠
    近或經過，以免施工中飛落之物體造成傷害，此為施工人員之基本常識及必要之
    防護行為，當被告完成釘裝後，再通知原告綑綁下一個鐵窗。本件案發時，被告
    竟違法施工安全之原則，逕自靠近，致遭施工作業活動中之釘子擊中，且原告係
    位於低處之施工人員，依一般施工安全之原則，亦應配戴防護工作帽，原告竟亦
    未配戴，在在顯示原告使自身限於危險之環境中，就損害之發生及擴大亦與有過
    失，是懇請鈞院減免被告之賠償金額。
  (三)另就原告請求金額之依據及明細，其中中藥材費，非屬本件之損害，醫療費用收
    據中之「證明書費」，亦不應列為損害，均應予以剔除。又關於原告主張其勞動
    能力減損方面，以其職業、學識及過去擔任之工作性質而言，若原告仍繼續從事
    體力為主之勞力工作，而非靜態之文書工作，將會隨年齡之增長及體力之衰減而
    退休，其勞動年限應約至五十歲，而非原告所主張之六十歲；且原告提出之薪資
    單據，並非每月之固定薪資，而係以日薪計，有提供勞務之日，方有薪資，故不
    得以某些月份之日薪累計偶然達到五萬多元之額，即認定被告之月薪為五萬餘元
    ，此部分尚請原告加以舉證。另被告於本件起訴前曾已賠償原告一萬二千元，該
    筆金錢應予扣除。
丙、本院依職權調取台灣高等法院八十九年度上易字第三五八一號過失傷害刑事卷宗
    （含本院八十八年度易字第四二一號第一審刑事卷宗及台灣板橋地方法院檢察署
    八十八年度偵字第一三四一一號偵查卷宗），並函請國立台灣大學醫學院附設醫
    院鑑定原告勞動能力減損比例。
    理      由
一、原告原起訴請求被告應給付二千六百零三萬一千七百三十六元，嗣於起訴狀繕本
    送達被告後，將訴之聲明變更為被告應給付原告八百七十二萬四千五百二十一元
    ，此屬減縮應受判決事項之聲明，且被告並無異議而為本案之言詞辯論，核與民
    事訴訟法第二百五十五條第一項第三款及第二項規定相符，依法自應准許，合先
    敘明。
二、原告起訴主張兩造均受僱於訴外人彭志國所開設之郁昇鋼鋁有限公司，從事鐵窗
    、鋁門窗等鐵材安裝工程，八十八年一月二十日上午十時許，共同在台北市○○
    ○路某處民宅裝設鐵窗，原告負責在樓下綁鐵窗，綁好後由在頂樓之人將鐵窗拉
    到九樓高度，供位於九樓之被告裝釘，被告明知其胸前口袋置放有如小拇指般大
    小之鋼釘，亦明知原告位於其下方，應注意下方原告之動態及其口袋內之鋼釘有
    掉落而刺傷原告之可能，而依當時情形又無不能注意之情事，竟疏於注意，致其
    口袋內之鋼釘不慎掉出而戳入原告之左眼，致原告受有左眼外傷性視網膜剝離併
    外傷性白內障之重傷害，經檢察官起訴後由台灣高等法院以八十九年度上易字第
    三五八一號刑事判決判處有期徒刑三月在案，爰依侵權行為損害賠償之法律關係
    訴請被告賠償醫療費用、日常生活上所必要之增加支出、勞動能力之損失及慰撫
    金共計八百七十二萬四千五百二十一元等語。被告則以：本件事故之發生，完全
    因兩造之雇主就依法應防免且能防免之職業災害，未為任何防免措施所致，被告
    以其受僱施工之身分、能力等因素，已盡一切所應盡之注意義務，因此並無過失
    可言；況縱認被告有過失，然事故時原告竟違反施工安全之原則逕自靠近現場，
    又未配戴防護工作帽，致遭施工中之釘子擊中，原告對於損害之發生及擴大亦有
    過失，因此被告得主張過失相抵，請求減免其賠償金額；另就原告請求賠償之項
    目，其中中藥藥材非屬本件之損害，醫療費用收據中之「證明書費」，亦不應列
    為損害，且原告係從事勞力工作，勞動年限應係算至五十歲，而原告之薪資乃按
    日計算，其以月薪五萬元作為計算勞動能力減損之基準，尚乏依據，且被告於本
    件請求前已給付原告一萬二千元，該筆金額亦應予扣除等語，資為抗辯。
三、原告主張兩造均受僱於訴外人彭志國所開設之郁昇鋼鋁有限公司，從事鐵窗、鋁
    門窗等鐵材安裝工程，八十八年一月二十日上午十時許，共同在台北市○○○路
    某處民宅裝設鐵窗，原告負責在樓下綁鐵窗，綁好後由在頂樓之人將鐵窗拉到九
    樓高度，供位於九樓之被告裝釘，被告明知其胸前口袋置放有如小拇指般大小之
    鋼釘，亦明知原告位於其下方，應注意下方原告之動態及其口袋內之鋼釘有掉落
    而刺傷原告之可能，而依當時情形又無不能注意之情事，竟疏於注意，致其口袋
    內之鋼釘不慎掉出而戳入原告之左眼，致原告受有左眼外傷性視網膜剝離併外傷
    性白內障之重傷害，經檢察官起訴後由台灣高等法院以八十九年度上易字第三五
    八一號刑事判決判處有期徒刑三月在案之事實，業據本院依職權調取台灣高等法
    院八十九年度上易字第三五八一號過失傷害刑事卷宗（含本院八十八年度易字第
    四四二一號第一審刑事卷宗及台灣板橋地方法院檢察署八十八年度偵字第一三四
    一一號偵查卷宗）核閱無訛，堪信為真。被告雖另以兩造之雇主未提供任何防免
    措施為本件事故發生之唯一原因，被告對於事故之發生並無過失等語置辯，然查
    本件事故發生之經過，業據兩造分別於前開台灣高等法院八十九年度上易字第三
    五八一號刑事案件中到庭陳稱：「最頂樓的人把繩子放下來，我以為已經釘好了
    ，要拉下一個鐵窗，我才會在下方繼續綁，綁好後要叫頂樓的人拉的時候，鋼釘
    正好掉落。」、「他是鐵窗固定好，下面要釘支撐架，在彎腰時鋼釘掉落的。」
    及「（在釘鋼釘的時候另一人要在下方？）是的，另一人要在下方綁鐵窗，頂樓
    的人拉上去，下方的人也要拉鐵窗的繩子，窗子吊到九樓時，下方的人就不應該
    在下面，因為我們在九樓要釘東西，多少都會有東西掉落。」、「我不可能沒有
    釘好就把繩子放下，那時候已經釘了四、五根，應該要釘五根左右，當時我釘好
    繩子放下來，我要跟樓下的講話，鋼釘掉下來。」等語明確（均見台灣高等法院
    前開刑事卷宗第三十四、第三十五頁），被告於本院審理中復稱：「一般是說，
    上面的釘好了才會叫下面的綁，但九樓到一樓的時間有點久，當時我已經固定好
    了，但有繼續釘。」等語，再對照原告到庭陳稱：「．．．。正常的施工是被告
    釘好鐵窗後，才會放吊車，吊車放下來時，被告就不應該繼續，因為吊車放下來
    ，表示鐵窗已經釘好了。」等情，足認事發當時拉鐵窗之繩子係在放下之狀態，
    則依渠等通常工作之默契，被告即不應繼續裝釘鐵窗，且對於此時原告會在下方
    綑綁鐵窗一事應能有所預見，而依當時情形，被告並無不能注意下方動態及其上
    衣口袋鋼釘可能掉落之情事，卻仍疏於注意繼續裝釘，致上衣口袋內之鋼釘掉落
    並使原告受有如前所述之重傷害，其具有過失甚明，是被告辯稱其對於事故之發
    生並無過失云云，當不可採。至於兩造之雇主是否疏未提供必要之安全措施、雇
    主之不作為是否亦係導致本件事故之因素等項，則另涉及雇主應否依民法第一百
    八十五條第一項與被告同負共同侵權行為責任之問題，惟縱認雇主對於本件事故
    之發生亦有過失，然共同侵權行為人對外依法律本應負連帶賠償責任，亦即原告
    本得任意向連帶債務人中之一人請求全部之給付，本件被告對於事故之發生具有
    過失，業已如前述，則不論雇主是否同有過失，均不影響被告對原告所負之損害
    賠償責任，附此敘明。
四、按因故意或過失，不法侵害他人之權利者，負損害賠償責任；不法侵害他人之身
    體、健康、名譽或自由者，對於被害人因此喪失或減少勞動能力或增加生活上之
    需要時，應負損害賠償責任，且被害人就其非財產上之損害，亦得請求賠償相當
    之金額，民法第一百八十四條第一項前段、第一百九十三條第一項及第一百九十
    五條定有明文。被告因過失傷害原告，致原告受有左眼外傷性視網膜剝離併外傷
    性白內障之重傷害，均已如前述，則原告依上開規定請求被告負損害賠償責任，
    於法洵無不合。惟就原告請求之各項費用應否准許，茲分述如后：
  (一)醫療費用一萬零一百七十六元部分：原告就此部分之主張，業據提出國立台灣大
    學醫學院附設醫院出具之醫療費用收據影本二十一張為證，惟其中八十八年四月
    二十八日之二百四十元部分、八十八年七月十四日之五百元部分、八十八年九月
    十五日之二百四十元部分、八十八年九月十六日之三百二十元部分，因各該收據
    上所載之收費項目均為「證明書費」，尚難認屬本件車禍所生之必要醫療費用，
    應予以剔除。至於原告另於九十年六月十六日之準備程序期日提出住院費用證明
    單影本二紙，惟兩造均不爭執該部分之金額係由兩造雇主所支付，且亦非屬本件
    原告請求之範疇，本院自毋庸予以審酌。從而原告得請求被告負擔之醫療費用，
    於八千八百七十六元之範圍內，為有理由，應予准許，逾前開數額部分，則屬無
    據（計算式為00000－000－000－000－000＝８８７６）。
  (二)增加日常生活上所必要之支出部分：
    1.原告主張其因左眼受有外傷性視網膜剝離併外傷性白內障之傷害，於前開門診
      期日就診治療，均以計程車代步等語，經查原告所受傷害雖非在腳、足部位，
      然其左眼受傷情節匪輕，依國立台灣大學醫學院附設醫院於八十八年九月十六
      日出具之診斷證明書所載：「．．．八十八年九月十五日門診，病人（即原告
      ）左眼最佳矯正視力，低於零點零二以下。（見台灣板橋地方法院檢察署八十
      八年度偵字第一三四一一號偵查卷宗第二十七頁）」，則該等傷害當已對原告
      之行動能力造成一定程度之影響，茍尚要求原告應搭乘公車就診，衡情實屬過
      苛，自應認原告於上開期日以計程車代步乙節為合理。又原告主張每次自台北
      縣土城市至台大醫院間往返車資為四百二十元之事實，業據提出計程車費收據
      影本十八紙為證，且為被告所不爭執，另經本院核對該十八紙計程車費收據影
      本上所載日期，與前開二十一張醫療費用收據影本上之日期均相吻合（其中八
      十八年四月二十八日、八十八年七月十日分別有二紙及三紙醫療費收據），堪
      認原告主張十八次門診期間往返醫院之計程車費支出，並無不當。從而此部分
      原告請求七千五百六十元之計程車資，為有理由（計算式為４２０＊１８＝７
      ５６０）。
    2.原告主張為免傷害部分繼續擴大，乃購買中藥藥材煎熬滋補，分別於八十八年
      二月十六日支出二千元、八十八年五月十日支出二千元、八十八年七月二十八
      日支出二千元、八十八年八月九日支出二千元、八十八年九月二日支出一千八
      百元、八十八年十月十三日支出一千二百元、八十八年十一月四日支出一千元
      及八十八年十一月二十四日支出二千元，共計一萬四千元之事實，固據提出陳
      群昌蔘藥行開立之免用統一發票收據影本八紙為證，然此為被告所否認，並以
      中藥藥材之支出不能認係必要支出等語置辯。經查，原告所提之八紙單據中，
      除其中八十八年九月二日及同年十月十三日之收據，其上分別載有「冬蟲夏草
      」、「東洋蔘」之品名外，其他收據上品名之記載均附之闕如，已難審認是否
      與本件傷害有何關聯；又「冬蟲夏草」、「東洋蔘」雖為一般社會通念下之滋
      補藥品，然原告並未提出何醫師處方，用資說明其有服用上開補品之必要，是
      難認原告請求被告賠償此部分之支出為有理由。
  (三)減少勞動能力之損害部分：原告主張其因被告過失之行為，致左眼失明形成重大
    傷害，減少勞動能力百分之五十，以月薪五萬元計算，每年受有減少勞動能力之
    損害三十萬元，且原告於事故發生時未滿二十歲，工作能力計算至六十歲止，共
    四十年，故依霍夫曼計算法計算，原告所受勞動能力減損之損害共計六百六十九
    萬二千七百八十五元之事實，為被告所否認，並以原告係從事勞力工作，勞動年
    限應係算至五十歲，而原告之薪資乃按日計算，其以月薪五萬元作為計算勞動能
    力減損之基準，尚乏依據等語置辯。查原告因本件事故所受傷害，經本院依職權
    函請國立台灣大學醫學附設醫院鑑定其勞動能力減損比例，其結果為原告因左眼
    球破裂，於八十八年一月二十日至本院急診部就醫，自八十八年一月二十日至同
    年七月十日期間，曾接受過鞏膜傷口縫合術、白內障摘除、玻璃體切除術、人工
    水晶體植入等手術，目前其左眼最佳視力僅可辨眼前三十公分指數（萬國視力零
    點零二以下），無復原之可能，符合勞工保險殘廢給付標準表視力障礙第二十項
    －殘廢等級第九級等語，有該醫院九十年四月二十五日（九十）校附醫秘字第八
    三七七號函一紙在卷可稽，則原告減少勞動能力之程度，依各殘廢等級喪失或減
    少勞動能力比率表所載，應為百分之五十三點八三，原告主張以百分之五十作為
    計算勞動能力減損之標準，自無不合。又原告於起訴時雖主張每月薪資為五萬元
    ，惟審理中兩造同意以日薪一千八百元、每月工作二十日作為計算標準，核與原
    告所提其受傷後領受半薪之八十八年二、三月份薪資袋上「日給九百元」之記載
    相符，自得以上開金額及日數作為計算之基準，即應認原告每月薪資以三萬六千
    元計算為合理（１８００＊２０＝３６０００）。又查原告係六十八年十二月二
    十五日生，至八十八年一月二十日受傷時，年值十九歲又一個月未滿，按勞動基
    準法第五十四條第一項第一款規定，勞工退休年齡為六十歲，職是，原告自本件
    事故發生時即八十八年一月二十日起至六十歲即一百二十八年十二月二十五日止
    ，尚有四十年又十一個月即四百九十一個月可工作，被告雖辯稱原告勞動年限應
    算至五十歲云云，然未提出任何資料以供審酌，自無從推翻依勞動基準法所定勞
    工強制退休年齡之認定。從而本件原告所得請求之勞動能力損失，以每月薪資三
    萬六千元乘以勞動能力減損百分之五十計算，再依霍夫曼式計算法扣除中間利息
    （爰採用月別式複式霍夫曼法計算，因較年別式計算值更為精確），四百九十一
    個月之賠償月數係數為二六六˙00000000，則原告請求被告賠償勞動能
    力之減損，於四百八十萬五千四百六十六元之範圍內（計算式為３６０００＊２
    ６６．00000000＊５０％＝0000000．４２９，元以下四捨五入
    ），為有理由，逾前開數額之部分，則屬無據。
  (四)精神慰撫金部分：查原告因被告之過失行為，致受有如前所述之傷害，歷經多次
    手術後，左眼最佳視力仍僅有零點零二以下，無復原之可能，其肉體上及精神上
    所受之傷害，不可謂之不大，惟本院審酌兩造之身分地位、智識水準、經濟狀況
    及原告所受傷害程度暨其他實際情況，認原告請求給付精神慰撫金二百萬元，核
    屬過高，應減為五十萬元，方屬公允，故逾此範圍之請求自不應准許。
  (五)綜上所述，原告得請求之財產上及非財產上之損害賠償，包括醫療費用八千八百
    七十六元、增加日常生活上之必要支出七千五百六十元、勞動能力之損失四百八
    十萬五千四百六十六元及精神慰撫金五十萬元，合計共五百三十二萬一千九百零
    二元。
五、按損害之發生或擴大，被害人與有過失者，法院得減輕賠償金額或免除之，民法
    第二百十七條第一項定有明文，此條文之規定係按損害之發生或擴大，受害人有
    過失者，若使加害人全負損害賠償之責任，似失諸酷，應由法院酌情形，減輕或
    免除其賠償金額，即受害人有怠於適當之注意，或怠於避免損害及減少損害應盡
    之方法，而有過失者，亦同。續查原告自八十六年六月間起即受僱於訴外人彭志
    國，從事鐵窗之裝釘工作，時間非短，其於本院刑事庭審理時亦自承：「（你在
    地面把鐵窗拉上時，被告是否在上面裝鐵窗？）是的，是工作範圍附近，其他閒
    雜人員不得進入。」、「（萬一有人進入，何人負責驅趕維繫？）是我維繫，驅
    趕。」（均見本院八十八年度易字第四四二一號刑事卷宗第六十八頁），核與被
    告陳稱原告係負責於樓下使他人勿靠近乙節相符（見同前卷宗第二十一頁），足
    認原告對於其等工作過程中可能有物品飛落之危險一事，當有所認識，自應小心
    從事，與被告同負避免損害發生之責。本件傷害固因被告之過失將鐵釘置放於上
    衣口袋以致發生，然原告於可預見危險之情形下，竟疏於採取任何防範措施，亦
    屬與有過失。本院再審酌兩造雖同負防止損害發生之義務，惟事發當時綑綁鐵窗
    之繩子既已放下，原告即必須在現場下方進行綑綁鐵窗之動作，其防免損害發生
    之注意能力，自不如斯時位於高處且不應繼續裝釘之被告，況被告竟疏於注意仍
    繼續裝釘鐵窗等情，認被告就該事故之發生，應負百分之七十五之責任。據此計
    算，被告應賠償原告得請求金額之百分之七十五即三百九十九萬一千四百二十七
    元（計算式為0000000＊０．７５＝0000000．５，元以下四捨五
    入為0000000）。
六、末按侵權行為損害賠償之旨，乃在於填補被害人之損害，兩造均不爭執於本件請
    求前被告業已支付原告一萬二千元作為賠償，則在前開數額之範圍內，即生消滅
    被告依侵權行為法則所負損害賠償責任之效力，自應將該筆金額扣除。則扣除後
    原告得請求賠償之金額，為三百九十七萬九千四百二十七元（0000000─
    １２０００＝0000000）。
七、從而原告本於侵權行為損害賠償之法律關係，請求被告給付三百九十七萬九千四
    百二十七元，及自起訴狀繕本送達被告之翌日即八十八年十二月十六日起至清償
    日止，按週年利率百分之五計算之利息，為有理由，應予准許。逾此部分之請求
    ，則於法不合，應予駁回。
八、兩造均陳明願供擔保，請准宣告假執行或免為假執行，關於原告勝訴部分，經核
    均無不合，爰各酌定相當之擔保金額，併准許之。至原告敗訴部分，其假執行之
    聲請已失所附麗，則應予駁回。
九、結論：本件原告之訴為一部有理由、一部無理由，依民事訴訟法第七十九條但書
    、第三百九十條第二項、第三百九十二條，判決如主文。
中      華      民      國    九十    年     十二     月      四      日
                                  臺灣板橋地方法院民事第二庭
~B審判長法      官  陳忠行
~B      法      官  連士綱
~B      法      官  劉元斐
右為正本係照原本作成
如對本判決上訴，須於判決送達後廿日內向本院提出上訴狀
中      華      民      國    九十    年     十二     月      五      日
~B法院書記官  洪惠玲


司法院資訊處製作；財團法人民間司法改革基金會備份。
